Juan González Cabezuelo



Datos personales



Juan González Cabezuelo



juangccd@gmail.com



63716370



Rafael Cansino Vega 7 41940 Tomares



github.com/juangccd



linkedin.com/in/ juan-gonzález-cabezuelo

Competencias

HTML y CSS3	••••
BOOTSTRAP	••••
SASS	••••
JAVA	••••
JAVASCRIPT	
PHP	••••
WORDPRESS	••••
SHOPIFY	••••
MYSQL	

Idiomas

Inglés



Perfil

Técnico de Soporte con experiencia en el ámbito laboral y el trato con el usuario. Con unas excelentes habilidades para tratar al cliente y un sólido conocimiento de programación en entornos de cliente y servidor con Java, SpringBoot, PHP, Angular y MySQL. Capaz de aprender fácilmente y con afán de superación.

Formación

Grado Superior en Desarrollo de Aplicaciones Web

sep 2019 - jun 2021

IES Alixar, Castilleja de la Cuesta, Sevilla

Experiencia

Soporte Técnico

mar 2021 - jul 2021

Ceroone Technology SL, Gines, Sevilla

- Monitorización del funcionamiento de los sistemas y comandos de entrada.
- Amplia experiencia en Wordpress y Shopify así como en modificación de Plugins y código en los mismos.

Asesor Energético

dic 2019 - jun 2021

Transcom Worlwide, Sevilla

- Estudio de la actividad comercial y de marketing de la competencia proponiendo acciones comerciales alternativas.
- Mantenimiento, fidelización y desarrollo de cartera de clientes.

Cursos Open Webinars

Docker DevOps Profesional

Bootstrap 4: Maquetación Responsive y Lavout

Bootstrap 4: Componentes

Curso de HTML5 y CSS3

Curso de Sass

Curso de PHP: Ampliando conceptos

Curso de Creación de Temas para WordPress

Curso administración de sitios Web con WordPress de forma profesional

Entorno de desarrollo para WordPress con Docker

Gutenberg en WordPress 5

Curso de Git